臺灣高等法院刑事裁定
110年度聲字第330號
聲  請  人  臺灣高等檢察署檢察官
受  刑  人  林意立





上列聲請人因受刑人數罪併罰有二裁判以上，聲請定其應執行之
刑（聲請案號：110年度執聲字第101號），本院裁定如下：
　　主　文
林意立所犯如附表所示之罪，應執行有期徒刑拾柒年陸月。
　　理　由
一、聲請意旨略以：上列受刑人林意立（下稱受刑人）因違反毒
    品危害防制條例等罪，先後經判決確定如附表所示，應依刑
    法第50條第1項第1款、第2項、第53條、第51條第5款規定，
    定其應執行之刑，爰依刑事訴訟法第477條第1項聲請裁定等
　　語。
二、按裁判確定前犯數罪者，併合處罰之，但得易科罰金之罪與
    不得易科罰金之罪，不在此限；前項但書情形，受刑人請求
    檢察官聲請定應執行刑者，依第51條規定定之；又數罪併罰
    ，有二裁判以上，依同法第51條規定，定其應執行之刑，其
    宣告多數有期徒刑者，於各刑中之最長期以上，各刑合併之
    刑期以下，定其刑期，但不得逾30年，刑法第50條第1項但
    書第1款、第2項、第53條及第51條第5款分別定有明文。
三、查受刑人因犯如附表各編號所示15罪，先後經臺灣桃園地方
    法院及本院先後判處如附表所示之刑，均經分別確定在案；
    而受刑人所犯如附表編號1所示之罪，均係得易科罰金之罪
    ，如附表編號2至4所示之罪，均係不得易科罰金之罪，合於
    刑法第50條第1項但書第1款情形，依刑法第50條第2項規定
    ，須經受刑人請求檢察官聲請定應執行刑，始得依同法第51
    條規定定之。茲檢察官經受刑人請求就附表所示各罪合併定
    其應執行之刑，有「臺灣桃園地方檢察署依102年1月23日修
    正之刑法第50條調查受刑人是否聲請定應執行刑調查表」在
    卷可稽（見本院卷第7頁），本院審核認聲請為正當，爰審
    酌附表編號1所示為施用第二級毒品罪、施用第一級毒品罪
    ，犯罪時間為108年12月8、10日，附表編號2至3所示為販賣
    第一級毒品罪，犯罪時間為108年10月9、11、23日、108年1
    1月2、4、5、24、25、26、27、28、30日，附表編號4所示
    為轉讓第一級毒品罪，犯罪時間為108年10月15日，犯行甚
    為密集，顯見其輕忽法律，未深切悔改其犯行，自不宜給予
    過度刑罰優惠，並對受刑人犯如附表數罪各自整體非難評價
    及刑法量刑公平正義理念之內部限制，復權衡受刑人之責任
    與整體刑法目的及相關刑事政策，爰分別定其應執行之刑如
    主文所示。又數罪併罰中之一罪，依刑法規定得易科罰金，
    若因與不得易科之他罪併合處罰結果而不得易科罰金時，原
    可易科部分所處之刑，自亦無庸為易科折算標準之記載（司
    法院釋字第144號解釋參照）。是如附表編號1所示之罪所示
    之罪，原雖得易科罰金，惟因與不得易科罰金之如附表編號
    2至4所示之罪，併合處罰結果，不得易科罰金時，無庸為易
    科罰金之記載。
四、依刑事訴訟法第477條第1項，刑法第2條第1項但書、第50條
    第2項、第53條、第51條第5款，裁定如主文。
中　　華　　民　　國　　110 　年　　1 　　月　　28　　日
                  刑事第九庭    審判長法　官  潘翠雪
　　　　　　　　　                    法　官  俞秀美
　　　　　　　　　                    法　官  陳俞婷
以上正本證明與原本無異。
如不服本裁定，應於收受送達後五日內向本院提出抗告狀。
                                      書記官  陳麗津
中　　華　　民　　國　　110 　年　　1 　　月　　29　　日
附表
編         號  1 2 3 罪         名  毒品危害防制條例 毒品危害防制條例 毒品危害防制條例 宣   告    刑  有期徒刑6月（2罪） 有期徒刑5年2月（共11罪） 有期徒刑5年4月 犯 罪 日 期  108年12月8日、 108年12月10日 108年10月9日、 108年10月11日、 108年11月2日、 108年11月4日、 108年11月25日、 108年11月28日、 108年10月23日、 108年11月5日、 108年11月24日、 108年11月30日、 108年11月27日 108年11月26日 偵查(自訴)機關年度案號  桃園地檢署108年度偵字第34365、109年度毒偵字第254號 桃園地檢署108年度偵字第34365、109年度毒偵字第254號 桃園地檢署108年度偵字第34365、109年度毒偵字第254號  最  後  事實審 法  院    桃園地院    臺灣高院    臺灣高院  案  號 109年度訴字第100號  109年度上訴字第2344號 109年度上訴字第2344號  判  決日  期 109年5月12日 109年10月22日 109年10月22日   確定   判決 法  院    桃園地院    臺灣高院    臺灣高院  案  號 109年度訴字第100號  109年度上訴字第2344號 109年度上訴字第2344號  判決確定日期 109年9月18日（撤回上訴） 109年11月19日 109年11月19日 得否易科罰金        是       否       否 備      註  桃園地檢110年度執字第1號（附表編號1曾經桃園地院以109年度訴字第100號判決應執行刑有期徒刑10月）  臺灣高檢109年度執字第242號（附表編號2至4曾經本院以109年度上訴字第2344號判決應執行刑有期徒刑17年）  

編         號  4 罪         名  毒品危害防制條例 宣   告    刑  有期徒刑7月 犯 罪 日 期  108年10月15日 偵查(自訴)機關年度案號  桃園地檢署108年度偵字第34365、109年度毒偵字第254號  最  後  事實審 法  院    臺灣高院  案  號 109年度上訴字第2344號  判  決日  期 109年10月22日   確定   判決 法  院    臺灣高院  案  號 109年度上訴字第2344號  判決確定日期 109年11月19日 得否易科罰金        否 備      註  臺灣高檢109年度執字第242號（附表編號2至4曾經本院以109年度上訴字第2344號判決應執行刑有期徒刑17年）